【裁判字號】    90,易,830
【裁判日期】    900913
【裁判案由】    妨害自由
【裁判全文】
臺灣屏東地方法院刑事判決                            九十年度易字第八三號
    公  訴  人  臺灣屏東地方法院檢察署檢察官
    被      告  乙○○
右被告因妨害自由案件，經提起公訴 (九十年度偵字第二六八０號)，本院判決如左
：
    主  文
乙○○以加害生命、身體、財產之事，恐嚇他人致生危害於安全者，累犯，處有期徒
刑陸月，如易科罰金，以參佰元折算壹日。
    事  實
乙○○曾犯罪，經法院判處有期徒刑八月確定，並於八十五年七月十四日執行完畢，
仍不知悔改。緣甲○○積欠丙○○新台幣（下同）三百六十萬元之債務，丙○○乃委
託乙○○代為催討上開債務，乙○○遂於民國九十年二月五日，夥同綽號「山仔」、
「四號」、「阿土仔」及另一名姓名、年籍不詳之成年男子，至甲○○位於屏東縣萬
丹鄉○○路二八五號居所處，欲向甲○○催討，因甲○○表示經濟有困難，乙○○遂
基於恐嚇之犯意，以兇惡之語氣向甲○○恐嚇稱：「如果不還錢，就要叫不良少年來
打你或砸店」等語，並言明甲○○以後每月二十五日均須償還二萬元，使甲○○心生
畏懼，而生危害於生命、身體及財產之安全。迨同年四月二十五日十八時十分許，乙○○一人前往上址取款之際，經甲○○報警而查獲。
    理  由
一、本件訊之被告乙○○矢口否認涉有右揭犯行，辯稱：「我是有在九十年二月中旬
    ，與「山仔」、「四號」、「阿土仔」三人，去向告訴人甲○○要錢，但我沒有
    恐嚇他云云。惟查，上揭事實業据告訴人甲○○指訴甚詳，核與証人即告訴人之
    妻陳春芬証述情節相符。參以本件告訴人所積欠者，係丙○○之債務，而非被告
    之債務，其僅係代為催討而已，竟仍夥同四名男子前往以增強對告訴人內心之畏
    怖程度，是在告訴人對其表示經濟有困難之際，被告因心中不滿而出言恐嚇，自
    不難想像，是其所辯顯無足採，其有恐嚇之犯行應可認定。
二、核被告所為，係犯刑法第三百零五條之恐嚇罪。被告與「山仔」、「四號」、「
    阿土仔」等人間有犯意之聯絡，行為之分擔，均為共同正犯。爰審酌被告之品行
    、智識程度、犯罪之動機、目的、手段、所造成之損害、及犯後態度等一切情狀
    ，量處如主文所示之刑，以符法制。並為易科罰金之諭知。被告曾犯罪，經法院
    判處有期徒刑八月確定，並於八十五年七月十四日執行完畢，五年以內再犯本件
    有期徒刑以上之罪，為累犯，依刑法第四十七條規定加重其刑。
中      華      民      國      九十      年      九      月    十三    日
                                          法  官   蔡虔霖
右正本證明與原本無異。
對於本判決如有不服應於收受送達後十日內向本院提出上訴書狀上訴於台灣高等法院
高雄分院並按他造當事人之人數附具繕本。
                                          書記官   謝天祥
中      華      民      國      九十      年      九      月    十七    日
所犯法條：
中華民國刑法第三百零五條
 (恐嚇危害安全罪)
以加害生命、身體、自由、名譽、財產之事，恐嚇他人致生危害於安全者，處二年以
下有期徒刑、拘役或三百元以下罰金。


司法院資訊處製作；財團法人民間司法改革基金會備份。
